【裁判字號】    95,簡上,113
【裁判日期】    951130
【裁判案由】    毒品危害防制條例
【裁判全文】
臺灣士林地方法院刑事判決             95年度簡上字第113號
公  訴  人  臺灣士林地方法院檢察署檢察官
上  訴  人  甲○○
上列上訴人因毒品危害防制條例案件，不服中華民國95年6 月16
日本院士林簡易庭95年度士簡字第714 號第一審判決（聲請簡易
判決處刑案號：95年度偵字第5882），提起上訴，本院管轄之第
二審合議庭判決如下：
    主  文
上訴駁回。
   事實及理由
一、本案經本院審理結果，認第一審以上訴人即被告甲○○持有
    第一級毒品，累犯，處有期徒刑6 月，並諭知易科罰金之折
    算標準，扣案之第一級毒品海洛因1 包（淨重0 點25公克）
    沒收銷燬，認事用法均無違誤，量刑亦屬妥適，應予維持，
    除引用第一審判決書記載之事實、證據及理由外，並補充如
    下：原審判決引用法條部分，贅引現行法規所定貨幣單位折
    算新台幣條例第2 條，應予刪除。
二、本件被告上訴意旨略以：否認犯罪，扣案海洛因是綽號「眼
    鏡」之姓名年籍不詳男子，於民國94年10月28日為警查獲當
    天，因向被告借新台幣（下同）2000元，硬塞1 包海洛因給
    被告，眼鏡叫我在那裡等他一下，他說等一下他會拿錢還我
    ，然後海洛因再還他，當時本來想丟掉，但如他還我錢，我
    就沒辦法還他海洛因；該海洛因不是被告所有，被告不知道
    該怎麼辦，所以放到襪子裡，不到5 分鐘，警察就來了，被
    告並不施用海洛因，不需要持有等語。
三、經查：
    1 扣案之白色粉末1 包，含第一級毒品海洛因成分，淨重0.
      25公克，有法務部調查局95年2月22日調科壹字第0400041
      87號鑑定通知書附卷可佐。而該包海洛因係被告於94年10
      月28日，在台北市○○區○○路1 段奇岩捷運站前，將之
      放置在個人右腳襪子內之事實，為被告坦白承認。查相較
      於吾人衣服口袋或褲子口袋處，腳部襪子內側，乃屬相當
      私密的地方，苟非極度重視或基於隱藏之意，衡情一般人
      不會將物品放置在該處，徒然增加拿取的不便利性。
    2 被告在取得綽號「眼鏡」之人交付的扣案海洛因時，竟將
      之放在自己腳部襪子內側處，使他人不易獲悉及取得，其
      實力管領該海洛因之主觀意思，甚為明顯。是縱然扣案之
      海洛因非被告所有，亦無礙被告持有該海洛因之本意。
    3 客觀上被告既有持有海洛因之行為，主觀上復具持有的意
      思，即應構成毒品危害防制條例第11條第1 項持有第一級
      毒品海洛因之罪。
四、綜上所述，本件事證明確，被告的犯行可以認定，被告否認
    持有第一級毒品海洛因，並非可採，其上訴為無理由，應予
    駁回。
五、刑法於94年1 月7 日修正通過，94年2 月2 日公布，95年7
    月1 日施行。按行為後法律有變更者，適用行為時之法律，
    但行為後之法律有利於行為人者，適用最有利於行為人之法
    律，修正後之刑法第2 條第1 項定有明文。本件被告行為時
    之刑法第41條第1 項前段規定「犯最重本刑為5 年以下有期
    徒刑以下之刑之罪，而受6 個月以下有期徒刑或拘役之宣告
    ，因身體、教育、職業、家庭之關係或其他正當事由，執行
    顯有困難者，得以1 元以上3 元以下折算1 日，易科罰金。
    」又修正前罰金罰鍰提高標準條例第2 條規定，就其原定數
    額提高為100 倍折算1 日，則本件被告行為時之易科罰金折
    算標準，最高得以銀元300 元折算1 日，經折算為新臺幣後
    ，最高得以新臺幣900 元折算1 日。惟95年7 月1 日施行之
    刑法第41條第1 項前段則規定「犯最重本刑為5 年以下有期
    徒刑以下之刑之罪，而受6 個月以下有期徒刑或拘役之宣告
    者，得以新臺幣1000元、2000元或3000元折算1 日，易科罰
    金。」，比較修正前後之易科罰金折算標準，以修正前規定
    ，較有利於被告，自應適用行為時之修正前規定，定其折算
    標準。再者罰金刑部分，修正前刑法第33條第5 款規定「罰
    金：1 元（銀元）以上」，修正後刑法第33條第5 款則規定
    「罰金：新臺幣1000元以上，以百元計算之」，比較修正前
    後之規定，修正後刑法第33條第5款所定罰金刑最低數額，
    較之修正前提高，自以修正前規定有利於被告。原判決雖未
    及比較新舊法，然上訴後，經比較新舊法結果，行為後之法
    律非較有利於行為人，原判決適用行為時法即無不當，不構
    成撤銷之事由，附此說明。
六、結論，依刑事訴訟法第455 條之1 第1 項、第3 項、第368
    條、第373條，判決如主文。
七、本案經檢察官林宏松到庭執行職務
中    華    民    國    95    年    11    月    30    日
                  刑事第四庭審判長法  官  杜惠錦
                                  法  官  朱瑞娟
                                  法  官  蘇嫊娟
以上正本證明與原本無異。
本件不得上訴。
                                  書記官  陳慧玲
中    華    民    國    95    年    12    月    1     日


司法院資訊處製作；財團法人民間司法改革基金會備份。
